【裁判字號】    94,訴,840
【裁判日期】    950222
【裁判案由】    履行契約等
【裁判全文】
臺灣彰化地方法院民事判決  94年度訴字第840號
原      告  乙○○
            甲○○
            丁○○
            丙○○
前列四人共同
訴訟代理人  陳世煌律師
            黃俊昇律師
被      告  戊○○
上列當事人間請求履行契約事件，本院於民國95年2月8日言詞辯
論終結，判決如下：
    主  文
被告應將坐落彰化縣福興鄉○○段六七０之三地號、地目田、面
積一三九四平方公尺土地應有部分一三九四分之一四八點五移轉
登記為原告丙○○所有；同筆土地應有部分一三九四分之一四七
點五移轉登記為原告乙○○所有；同筆土地應有部分一三九四分
之二七一點五移轉登記為原告丁○○所有；同筆土地應有部分一
三九四分之二八三點五移轉登記為原告甲○○所有。
訴訟費用由被告負擔。
    事實及理由
一、原告主張：原告丙○○、被告戊○○及訴外人梁金成、梁秋
    子、梁萬長、吳梁美枝、林阿烈等七人於民國67年11月9日
    共同出資向訴外人梁頂購買彰化縣福興鄉○○段六七０地號
    、地目田、面積0.2499公頃之土地一筆（下稱系爭土地）。
    因立約當時因受法令限制，系爭土地不得登記為共有致無法
    辦理應有部分之移轉登記，合買人間乃訂立不動產土地合買
    契約書，於第一條載明：「該土地本次推定丙○○向鹿港地
    政事務所登記，為取得所有權人名義，並經合買人承認之」
    ；於第三條載明：「合買人中如確需有該取得位置興建農舍
    者，…，經其合買人同意可為所有權名義之移轉變更取得」
    ；於第五條載明：「本件合買土地將來如得分割或登記為共
    有時其所有權人應無條件提出應備文件，由各合買人依照取
    得持分面積辦理產權移轉登記使合買人取得為共有權登記，
    不得異議或刁難之情事，其移轉登記所需一切費用仍由合買
    人按照其持分比率負擔」。系爭土地所有權原係登記丙○○
    名下，嗣因被告戊○○為聲請建造農舍，即依不動產土地合
    買契約書第三條之約定，於徵詢全體合買人同意後將該土地
    所有權人名義變更為被告戊○○所有；迨至90年10月30日，
    因訂立不動產土地買賣契約之合買人中梁金成、梁秋子、吳
    梁美枝三人因去逝而各別改由其繼承人即原告乙○○、丁○○、甲○○繼承其管理使用權；合買人梁萬長則將其管理使
    用權全部讓與出售合買人戊○○，致系爭土地共同管理使用
    權人及應有部分面積有所變動，且系爭土地亦因土地分割，
    而變成同段六七０、六七０之一、六七０之二、六七０之三
    地號四筆土地，致現況之土地面積及使用管理位置及範圍有
    所變動，其中分割後之同段六七０之三地號土地，面積1394
    平方公尺則登記為被告名義，但由兩造共同使用管理。故兩
    造復於90年10月30日另行訂立合資購買土地之分管使用同意
    ，約定由原告丙○○取得系爭土地148.5/1394之權利、原告
    乙○○取得147.5/1394之權利、原告丁○○取得271.5/1394
    之權利、被告戊○○取得543/1394之權利、原告甲○○取得
    283.5/1394之權利。惟嗣後因土地法30條規定業經刪除，又
    農業發展條例第30條有關不得移轉為共有之規定同時亦經修
    改，是本件依現行法令已無不得移轉登記為共有之限制，被
    告應無條件提出應備文件，由各合買人依照取得應有部分面
    積辦理所有權移轉登記使兩造取得為共有權登記，然被告卻
    一再藉故拖延拒不履行。爰基於前揭契約，請求被告履行契
    約。並聲明：如主文所示等語。
二、被告對於原告主張，即如主文所示之請求，逕為認諾。按當
    事人於言詞辯論時為訴訟標的之認諾者，應本於其認諾為該
    當事人敗訴之判決，民事訴訟法第384條定有明文。從而，
    原告依契約約定，請求被告移轉系爭土地148.5/1394之應有
    部分予原告丙○○、147.5/1394之應有部分予原告乙○○、
    271.5/1394之應有部分予原告丁○○、283.5/1394之應有部
    分予原告甲○○，請求為有理由，應予准許。本件雖係本於
    被告認諾而為裁判，惟以意思表示為內容之判決不宜假執行
    ，故本院不依職權為假執行之宣告。
三、訴訟費用負擔之依據：民事訴訟法第78條。
中    華    民    國    95    年    2    月    22    日
                           民事第一庭
                              法  官  吳俊螢
以上正本係照原本作成。
如對判決上訴，應於判決送達後20日內向本院提出上訴狀。
中    華    民    國    95    年    2    月    22    日
                              書記官  林文斌


司法院資訊處製作；財團法人民間司法改革基金會備份。
